【裁判字號】    98,審小上,158
【裁判日期】    981130
【裁判案由】    清償借款
【裁判全文】
臺灣臺北地方法院民事裁定           98年度審小上字第158號
    上  訴  人  乙○○
                丙○○
                甲○○
    被 上 訴人  臺灣銀行股份有限公司
    法定代理人  丁○○
上列當事人間清償借款事件，上訴人對於中華民國98年10月20日
本院臺北簡易庭98年度北小字第1641號第一審小額民事判決，提
起上訴，本院裁定如下：
    主  文
上訴駁回。
第二審訴訟費用新台幣壹仟伍佰元由上訴人連帶負擔。
    理  由
一、按對於小額程序之第一審裁判之上訴，非以其違背法令為理
    由，不得為之；又提起上訴，上訴狀內應記載上訴理由，表
    明原判決所違背之法令及其具體內容，暨依訴訟資料合於該
    違背法令之具體事實，民事訴訟法第436條之24第2項、第43
    6條之25分別定有明文。且所謂違背法令，依同法第436條之
    32第2 項準用第468條、及第469條第1款至第5款規定，即依
    同法第468 條規定，判決不適用法規或適用不當者，為違背
    法令；依同法第469 條規定，判決有該條所列第1款至第5款
    情形之一者，為當然違背法令。是當事人提起上訴，如以同
    法第469條所列第1至5 款為理由時，其上訴狀或理由書應表
    明該判決有合於各該條款規定情形之具體內容，及係依何訴
    訟資料合於該違背法令之具體事實。如依同法第468 條規定
    ，以原判決有不適用法規或適用法規不當為理由時，其上訴
    狀或理由書應表明該判決所違背之法令條項，或有關判例、
    解釋字號，或成文法以外之習慣或法理等及其具體內容，暨
    係依何訴訟資料合於該違背法令之具體事實。上訴狀或理由
    書如未依上述方式表明，或其所表明者顯與上開法條規定不
    合時，即難認為已合法表明上訴理由，其上訴自非合法，最
    高法院71年台上字第314號著有判例可資參照。
二、本件上訴意旨略以：本件被上訴人始終提不出民國92年8月2
    7 日之「就學貸款撥款通知書」原件供伊進行核對，也無法
    證明該通知書上註記適用高級中等以上學校就學貸款，應於
    畢業1 年後還款等約定，被上訴人如何證明伊共借貸新台幣
    （下同）66,422元？惟原審卻適用民法第153條第1項、第47
    4條第1項規定，認定雙方成立借貸契約云云，顯有違誤。況
    被上訴人既未交付撥款通知書予伊收執，也未告知符合低收
    入戶者得申請緩繳等情，且被上訴人於原審時承認於98年8
    月11日始寄送92年就學貸款專用之放款借據及就學還款通知
    書，實有違民法第97條公示送達之代意思表示通知，原審卻
    採信被上訴人所提出放款借據資料，判命伊應連帶給付上開
    款項並加計約定遲延利息及違約金，自屬違誤等語。經核其
    上訴理由狀所載內容，係就原審取捨證據、認定事實之職權
    行使，指摘其為不當，而未具體說明其有何不適用法規或適
    用法規不當之情形，並揭示該法規之條項或其內容，及合於
    民事訴訟法第469 條所列各款之事實，自難認對該判決之如
    何違背法令已有具體之指摘，揆諸前揭說明，應認其上訴為
    不合法，應予駁回。
三、上訴人應負擔之第二審訴訟費用額確定為1,500元。
四、據上論結，本件上訴為不合法。爰依民事訴訟法第436 條之
    32第1項、第2項、第444條第1項前段、第436條之19第1項、
    第95條、第85條第2項，裁定如主文。
中    華    民    國    98    年    11    月    30    日
                        民事第六庭審判長法官  朱漢寶
                                        法官  劉又菁
                                        法官  傅中樂
以上正本係照原本作成。
本裁定不得抗告。
中    華    民    國    98    年    11    月    30    日
                                      書記官  王文心


司法院資訊處製作；財團法人民間司法改革基金會備份。
